# 求助陈版主，出售部分股权丧失控制权合并处理的疑问。

提问人：liuweisheng 时间：2022-04-13 11:07:00
B为A的全资子公司，A长投 100 万元，B公司股本 100 万元； 2021 年 12 月份A将持有B 80%的股权出售，售价 80 万元。 2021 年B公司净利润 1000 万元。
A公司单体分录
借：银行存款 80 万元
贷：长投 80 万元
借：长投-损益调整 1000*0.2=200万元
贷：投资收益 200 万元
A公司 2021 年合并报表（直接用调整分录录入1-12月份损益表）
贷：收入、成本等利润表科目 1000 万元
借：投资收益 800 万元（合并层面确认 800 万元的处置损益）
借：期末未分配利润 200 万元
这里的 200 万在利润表哪个项目体现，直接写期末未分配利润会导致净利润+提取盈余公积等项目不等于资产负债表期末未分配利润。
谢谢版主解惑。

回答人：chenyiwei
这里的“期未分配利润”只是抵销分录的一个平衡项目，在过录时不考虑。合并报表层面的期末未分配利润仍然是按照常规的表内运算公式计算出来的结果。
这是因为：纳入合并报表试算表的该子公司报表只有期初资产负债表，并不是完整全套报表，因此该报表本身并不勾稽，现在需要用一笔本身不平但能够恰好与该子公司报表的不平之处能够精确“对上”的抵销分录来消除该不勾稽，保证最终的合并报表结果满足勾稽要求。